# 随借随还的借款现金流量按净流量还是分开算

提问人：vienne007 时间：2017-05-09 16:27:39
请问一下，滚动借款，一年内多笔借款还款，在现金流量表里按净流量填，还是分开按取得借款收到的现金、偿还债务支付的现金。
谢谢！

回答人：chenyiwei
对照《企业会计准则第 31 号——现金流量表》第五条的规定判断。一般情况下此类滚动借款是不满足净额列示条件的。